【裁判字號】    92,聲,1648
【裁判日期】    920829
【裁判案由】    聲請回復原狀
【裁判全文】
臺灣桃園地方法院刑事裁定                        九十二年度聲字第一六四八號
    聲  請  人
    即  被  告  甲○○
右聲請人因過失致死等案件，不服本院九十二年二月十七日第一審判決（九十一年度
交易字第六二一號），於已逾上訴期間後，聲請回復原狀，本院裁定如左：
    主  文
聲請駁回。
    理  由
一、聲請意旨詳如附件聲請回復原狀狀。
二、按「被告、自訴人、告訴人、附帶民事訴訟當事人、代理人、辯護人、輔佐人或
    被害人為接受文書之送達，應將其住所、居所或事務所向法院或檢察官陳明。」
    「應受送達人雖未為第五十五條之陳明，而其住、居所或事務所為書記官所知者
    ，亦得向該處送達之，並得將應送達之文書掛號郵寄。」，刑事訴訟法第五十五
    條、第五十七條定有明文，再按刑事訴訟法第六十二條所定「送達文書，除本章
    有特別規定外，準用民事訴訟法之規定」，則按民事訴訟法第一百三十八條所明
    定「送達不能依前二條規定為之者，得將文書寄存送達地之自治或警察機關，並
    作送達通知書，黏貼於應受送達人住居所、事務所或營業所門首，以為送達」。
    本件聲請人陳稱由於未收受刑事判決書而無法上訴，故判決確定云云，經查聲請
    人之住所地確在桃園縣大溪鎮○○街一七號，此有個人基本資料查詢結果附卷，
    本院依職權調閱本院九十一年度交易字第六二一號刑事卷宗得知，聲請人於該案
    審理時亦僅陳明前開處所，並未另行陳明其他處所作為文書送達之地址，有訊問
    筆錄可憑。而本院九十一年度交易字第六二一號刑事判決書依前開地址送達後，
    因未獲會晤本人，亦無受領文書之同居人或受僱人，於九十二年三月五日以前揭
    法律所規定之寄存方式送達於上述住所地之警察機關桃園縣警察局大溪分局圳頂
    派出所乙節，業經證人即郵務士周善發於本院調查時證述屬實，並有送達證書一
    紙附卷可按，於法並無違誤，是聲請人主張未受合法送達，實無足採。又刑事訴
    訟法第六十七條明文規定「非因過失、遲誤上訴、抗告或聲請再審之期間，或聲
    請撤銷或變更審判長、受命推事、受託推事裁定或檢察官命令之期間者，於其原
    因消滅後五日內，得聲請回復原狀。」，非因過失係指其遲誤之事由，並非可歸
    責於應為訴訟行為之人，雖不以天災地變或其他不可抗力為限，但在客觀上需為
    一般人所未能或不可避免之事由致不能以本人之意思或其他方法依期為訴訟行為
    ，始符合回復原狀之要件。再按「回復原狀，以當事人本有不能遵守期限之情形
    為前提，如因法院未履行送達判決程序，以致上訴期限無從進行者，自不發生回
    復原狀問題。」，亦有最高法院二十二年上字第一三七一號判例可資參照，本件
    聲請人以未合法送達為由聲請回復原狀本即於法未合，況該過失致死刑事判決書
    業已合法送達無誤，聲請人亦未陳明任何其他非因伊之過失而遲誤上訴之事由，
    是本件回復原狀之聲請顯無理由，應予駁回。
據上論斷，應依刑事訴訟法第二百二十條，裁定如主文。
中      華      民      國    九十二    年      八      月    二十九    日
                                  臺灣桃園地方法院刑事第十庭
                                        法  官  曾 正 耀
右正本證明與原本無異。
如不服本裁定，應於裁定送達後五日內向本院提出抗告狀。
                                        書記官  劉 晨 輝
中      華      民      國    九十二    年      九      月    五        日


司法院資訊處製作；財團法人民間司法改革基金會備份。
